# 同一客户的应收账款与合同负债能否相互抵销

提问人：zhuzlcn6 时间：2020-06-01 13:33:10
同时存在对同一个客户的应收账款和合同负债（预收账款），想请教一下，同一个客户的应收账款和合同负债能否相互抵销，如果可以抵销，那合同负债对应的待转销项税是不是也要抵销掉？

回答人：chenyiwei
只有同一客户、同一合同项下的合同资产和合同负债可以抵销列报，应收账款和合同负债不能抵销。如果能抵销，则与应收账款本身是“无条件的收款权利”相矛盾。